臺灣彰化地方法院民事裁定　　　　　96年度小上字第30號
上　訴　人　乙○○
被　上訴人　臺灣新光商業銀行股份有限公司
法定代理人　甲○○
上列當事人間請求清償債務償事件，上訴人對於中華民國96年7
月4日本院北斗簡易庭96年度斗小字第293號第一審判決提起上訴
，本院裁定如下：
    主　　文
上訴駁回。
第二審訴訟費用由上訴人負擔。
    事　　實
一、按對於小額程序之第一審裁判上訴，非以其違背法令為理由
    ，不得為之；至其上訴狀應記載上訴理由，表明下列各款事
    項：一原判決所違背之法令及其具體內容。二依訴訟資料可
    認為原判決有違背法令之具體事實。民事訴訟法第436條之
    24第2項、第436條之25 分別定有明文。另依同法第436條之
    32第2項準用第468條及第469條第1款至第5款規定，判決不
    適用法規或適用不當者，為違背法令，其中判決有同法第
    469條第1款至第5款所列各款情形之一者，為當然違背法令
    。是當事人於小額訴訟程序提起上訴，如依民事訴訟法第
    468條規定，以第一審判決有不適用法規或適用法規不當為
    理由時，其上訴狀或理由書應有具體之指摘，並揭示該法規
    之條項或其內容。若係成文法以外之法則，應揭示該法則之
    旨趣。倘為司法院解釋、或最高法院之判例，則應揭示該判
    解之字號或其內容。如以民事訴訟法第469條第1款至第5款
    所列各款情形為理由時，其上訴狀或理由書，應揭示合於該
    條款之事實。上訴狀或理由書如未依此項方法表明，或其所
    表明者，顯與上開法條規定之情形不相合時，即難認已對於
    小額程序第一審判決之違背法令有具體之指摘，其上訴自難
    認為合法。
二、上訴人上訴理由略以：本件係被上訴人臺灣新光商業銀行股
    份有限公司受讓訴外人巔峰公司對上訴人之應收帳款債權所
    引起之爭議，然於巔峰公司正常營業期間，上訴人均如期繳
    交新台幣（下同）2,000元，嗣巔峰公司自民國（下同）94
    年9月起即停止營業，並遭亞太電信公司斷訊，自此，巔峰
    公司即未再對上訴人提供通話服務，自無應收帳款之發生，
    上訴人何須再續繳期款？被上訴人未詳加審核巔峰公司對上
    訴人之應收帳款是否為真，即逕行撥付款項，已違反申請書
    約定條款第3項之應經審核無誤方可撥付款項之約定，爰於
    法定期間內對上訴人提起上訴等語。
三、原審以：依據分期付款申請書所載，上訴人向被上訴人台灣
    新光商業銀行借款48,000元，且同意由被上訴人將該筆借款
    直接交付匯入特約商顛峰公司帳戶內，則兩造間成立消費借
    貸契約關係，至顛峰公司對於上訴人債務不履行，係上訴人
    與顛峰公司之間權利義務關係，基於債之相對性，上訴人如
    受有損害應向顛峰公司求償，不得以其與顛峰公司之間債務
    糾紛對抗被上訴人及另名原告新光行銷股份有限公司（此部
    分未據上訴人上訴，已經確定）等語，認上訴人之答辯洵無
    足採，判決上訴人敗訴，上訴人仍以陳詞爭執，經核其上訴
    理由，係就原審取捨證據、認定事實之職權行使，指摘其為
    不當，並未具體指出原審判決有何違背法令情事，更未指明
    原審判決所違反之法令條項或其內容，及依訴訟資料有何判
    決違背法令之具體事實，難認其已合法表明上訴理由。故依
    首揭說明，本件上訴顯不合法，應予駁回。
四、結論：本件上訴為不合法，依民事訴訟法第436 條之32 第2
    項、第444 條第1 項前段、第95條、第78條，裁定如主文。
中      華      民      國    96    年    9  月  13   日
                        民事第一庭  審判長法官  羅培昌
                                          法官  陳正禧
                                          法官  簡燕子
以上正本係照原本作成。
對本裁定不得抗告。
中　　華　　民　　國　　96　　年　　9 　　月　　13　　日
                                        書記官  林嘉賢
